臺灣臺北地方法院刑事判決
110年度智易字第18號
公  訴  人  臺灣臺北地方檢察署檢察官
被      告  鄭玲珠



上列被告因違反商標法案件，經檢察官提起公訴（110年度偵字
第3853號），嗣於本院準備程序進行中，被告就被訴事實為有罪
之陳述，經本院告知簡式審判程序意旨，並聽取公訴人及被告之
意見後，裁定改依簡式審判程序審理，判決如下：本院判決如下
：
    主  文
鄭玲珠犯商標法第九十七條之非法販賣侵害商標權之商品罪，處
拘役伍拾日，如易科罰金，以新臺幣壹仟元折算壹日。緩刑貳年
，緩刑期間付保護管束，並應於本判決確定之翌日起壹年內，向
指定之政府機關、政府機構、行政法人、社區或其他符合公益目
的之機構或團體，提供陸拾小時之義務勞務。
    事實及理由
一、本件犯罪事實及證據，除檢察官起訴書所示之附表，應予補
    充為如下所示之附表；另於證據欄補充「被告鄭玲珠於本院
    110年7月27日準備程序時之自白」外，其餘均引用如附件檢
    察官起訴書之記載。
二、核被告所為，係犯商標法第97條之非法販賣侵害商標權之商
    品罪。被告意圖販賣而持有、公開陳列侵害商標權商品之低
    度行為，為其販賣之高度行為所吸收，不另論罪。又被告自
    民國108年底某日起至109年4月24日上午10時58分許為警循
    線查獲時止，於臺北市○○區○○街00號前之攤位及其他不詳處
    所之市場攤位等地，多次販賣仿冒商標商品之行為，顯係出
    於單一犯意，在客觀上為延續實行之行為，依一般社會健全
    觀念，難以強行分開，應將之視為一個行為之接續施行，合
    為包括之一行為予以評價為宜，而論以接續犯。被告以一行
    為同時侵害數商標權人之商標權，為想像競合犯，應依刑法
    第55條規定，從一重處斷。
三、爰審酌被告非法販賣仿冒商標商品，欠缺保護智慧財產權之
    觀念，所為影響商標權人之商譽及收益，並減損我國保護智
    慧財產權之國際形象，行為要有不該，惟念其犯後終知坦承
    犯行，且已與告訴人美商昂得亞摩公司達成和解，並業已履
    行和解條件完畢，是此尤顯善弭己咎之誠，堪認良有悔意，
　　復參酌本件查獲之仿冒商標商品數量、市值及陳列販賣期間
    ，暨其智識程度、犯罪動機、目的、手段、生活狀況，及被
    告雖有和解意願，然就和解條件無法與告訴人德商阿迪達斯
    公司、德商彪馬歐洲公開有限責任公司達成共識，致迄未與
    上開告訴人達成和解，至告訴人德商阿迪達斯公司、德商彪
    馬歐洲公開有限責任公司尚未受填補之損害，亦已循附帶民
    事訴訟方式提出（即本院110年度智附民字第14號），而可
    獲得救濟等一切情狀，量處如主文所示之刑，並諭知易科罰
    金之折算標準，以資懲儆。
四、再查，被告未曾因故意犯罪受有期徒刑以上刑之宣告，此有
    被告臺灣高等法院被告前案紀錄表一份在卷可按，惜因一時
    疏慮致罹刑章，事後坦認犯行並深示知錯規過之殷意，更已
    與部分商標權人即告訴人美商昂得亞摩公司達成民事和解，
    且已履行和解條件完畢，俾弭己行滋生之損，經告訴人代理
    人具狀表示不再追究並同意給予被告緩刑機會之意，亦有刑
    事陳報狀一份存卷可查（見本院卷第59頁），又被告迄今雖
    未能與告訴人德商阿迪達斯公司、德商彪馬歐洲公開有限責
    任公司達成民事和解，然核其主因為渠等間就和解條件無法
    達成共識，非被告全無和解意願，已如前述，且告訴人德商
    阿迪達斯公司、德商彪馬歐洲公開有限責任公司就其等因被
    告本案犯行所受損害，業已向本院提起刑事附帶民事訴訟，
    據以請求被告應負相關損害賠償之責，本院審酌上情，堪認
    被告確有善後撫咎之誠及悛悔之實據，再既親歷本案偵查、
    審理程序，復受本次罪刑之科處，信已足收警惕之效，本院
    認若輔以適當之緩刑條件，當更可惕勵被告謹記此次犯行教
    訓，同時促使被告再識法治而自新向上，日後信無再犯之虞
    ，是對其所宣告之刑自以暫不執行為適當，爰依刑法第74條
    第1 項第1款規定併諭知緩刑2 年，並依同條第2 項第5 款
    規定，命被告應於本判決確定之翌日起1年內，向執行檢察
    官指定之政府機關、政府機構、行政法人、社區或其他符合
    公益目的之機構或團體，提供60小時之義務勞務，並依刑法
    第93條第1項第2款之規定，諭知於緩刑期間付保護管束，以
    勵自新。倘被告違反上開應行負擔之事項且情節重大者，依
    刑法第75條之1第1項第4款之規定，其緩刑之宣告仍得由檢
    察官向本院聲請撤銷，附此敘明。　
五、扣案如附表所示之物，均確為未經如附表「商標權人」欄所
    示商標權人授權使用之仿冒商品，有鑑定報告書、商標註冊
    資料及經濟部智慧財產局商標資料檢索服務查詢結果、扣案
    物照片等附卷可參，為被告違反商標法侵害商標權之物品，
    應依商標法第98條之規定，不問屬犯人與否，宣告沒收之。
據上論斷，應依刑事訴訟法第273 條之1 第1 項、第299 條第1
項前段，判決如主文。
本案經檢察官陳慧玲提起公訴，檢察官羅儀珊到庭執行職務。
中　　華　　民　　國　　110 　年　　10　　月　　22　　日
           　　　　刑事第十一庭  法　官  鄧鈞豪   
上正本證明與原本無異。 
如不服本判決應於收受送達後20日內向本院提出上訴書狀，並應
敘述具體理由；其未敘述上訴理由者，應於上訴期間屆滿後20日
內向本院補提理由書（均須按他造當事人之人數附繕本）「切勿
逕送上級法院」。告訴人或被害人如對於本判決不服者，應具備
理由請求檢察官上訴，其上訴期間之計算係以檢察官收受判決正
本之日期為準。 因疫情而遲誤不變期間，得向法院聲請回復原
狀。
                                 書記官  陳靜君
中　　華　　民　　國　　110 　年　　10　　月　　22　　日
附錄本案論罪科刑法條全文：
商標法第97條
明知他人所為之前二條商品而販賣，或意圖販賣而持有、陳列、
輸出或輸入者，處1年以下有期徒刑、拘役或科或併科新臺幣5萬
元以下罰金；透過電子媒體或網路方式為之者，亦同。
附表：
編號 扣案商品 數量 商標權人 1 仿冒「adidas」商標圖樣之上衣 17件 德商阿迪達斯公司 2 仿冒「adidas」商標圖樣之外套 7件  3 仿冒「adidas」商標圖樣之褲子 85件（含警方採證物1件）  4 仿冒「PUMA」商標圖樣之上衣 11件 德商彪馬歐洲公開有限責任公司 5 仿冒「PUMA」商標圖樣之褲子 3件  6 仿冒「Under Armour」商標圖樣之上衣 18件 美商昂德亞摩公司 7 仿冒「Under Armour」商標圖樣之外套 2件  8 仿冒「Under Armour」商標圖樣之褲子 24件  9 仿冒「The North Face」商標圖樣之上衣 3件 美商諾菲斯服飾公司 10 仿冒「The North Face」商標圖樣之外套 10件  11 仿冒「The North Face」商標圖樣之褲子 5件  12 仿冒「FILA」商標圖樣之上衣 4件 斐樂股份有限公司 13 仿冒「FILA」商標圖樣之褲子 1件  14 仿冒「NIKE」商標圖樣之上衣 25件 台灣耐基商業有限公司 15 仿冒「NIKE」商標圖樣之外套 2件  16 仿冒「NIKE」商標圖樣之褲子 21件  17 仿冒「Arc'teryx」商標圖樣之上衣 13件 加拿大商艾莫運動加拿大公司